臺灣屏東地方法院刑事判決　　　　　　　 94年度訴字第274號
公　訴　人　臺灣屏東地方法院檢察署檢察官
被　　　告　甲○○
上列被告因違反毒品危害防制條例案件，經檢察官提起公訴（94
年度毒偵字第629 號）及同署檢察官移送併辦（94年度毒偵字第
1349 號）， 被告就被訴事實為有罪之陳述，本院合議庭裁定由
受命法官獨任進行簡式審判程序審理，判決如下：
    主  文
甲○○連續施用第一級毒品，處有期徒刑柒月。
扣案第一級毒品海洛因壹包（淨重零點零伍公克、空包裝重零點
壹玖公克）沒收銷燬。
    事  實
一、甲○○前因施用毒品案件，經本院以91年度毒聲字第1182號
    裁定送觀察、勒戒後，因認無繼續施用毒品之傾向，於民國
    91年11月7 日執行完畢出勒戒所，由臺灣屏東地方法院檢察
    署檢察官於91年11月6 日以91年度毒偵字第1281號為不起訴
    處分確定。詎其仍無法戒除毒癮，明知海洛因業經公告列為
    毒品危害防制條例列第2 條第2 項之第一級毒品，不得非法
    持有、施用，仍於上開觀察、勒戒執行完畢釋放後5 年內，
    基於施用第一級毒品海洛因之概括犯意，94年1 月初某日起
    至94年3 月13日晚間8 時許止，連續在其位於屏東縣屏東市
    前進里前進47之6 號住處及同縣市○○路上之「千越加油站
    」廁所內等地，以將海洛因摻入香菸內點燃之方式，施用第
    一級毒品海洛因多次，平均約每星期施用1 次，嗣經警於94
    年1 月19日15時許，在屏東縣屏東市○○路142 號5 樓其友
    人陳英煌住處內發現甲○○，並經其同意採取其尿液檢驗結
    果，呈嗎啡陽性反應；另於94年3 月16日14時45分許，為警
    在屏東縣屏東市前進里清進巷鎮溪宮前查獲，並扣得第一級
    毒品海洛因1 包（淨重0.05公克、空包裝重0.19公克），因
    而查悉上情。
二、案經屏東縣警察局屏東分局報請臺灣屏東地方法院檢察署檢
    察官偵查起訴暨移送併辦。
    理  由
一、上揭連續施用第一級毒品之事實，業據被告於本院審理時坦
    承不諱，且被告先後於94年1 月19日、同年3 月16日經警採
    取其親自排放之尿液，分別送請臺灣檢驗科技股份有限公司
    檢驗結果，均呈嗎啡陽性反應，此有該公司94年2 月2 日KＺ
    000000000000號、同年4 月1 日KＺ000000000000號濫用藥物
    尿液檢驗報告書2 份附卷可稽。又扣案被告自承供其施用疑
    似海洛因之白粉1 包經送往法務部調查局檢驗結果，確含第
    一級毒品海洛因成分（淨重0.05重公克、空包裝重0.19公克
    ），有該局調科壹字第240003621 號鑑定通知書1 份附卷可
    資參照，此均為檢驗機關本於專業知識及以科學檢驗方法所
    得之結論，自可憑信，足認被告上開自白與事實相符，堪信
    為真實。再查，被告前因施用毒品案件，經本院以91年度毒
    聲字第1182號裁定送觀察、勒戒後，因認無繼續施用毒品之
    傾向，於91年11月7 日執行完畢出勒戒所，由臺灣屏東地方
    法院檢察署檢察官於91年11月6 日以91年度毒偵字第12 81
    號為不起訴處分確定等情，此有臺灣高等法院被告前案紀錄
    表、臺灣屏東地方法院檢察署刑案資料查註紀錄表、前開不
    起訴處分書各1 份在卷可稽，被告於上開觀察、勒戒執行完
    畢釋放後5 年內再犯毒品危害防制條例第10條第1 項之連續
    施用第一級毒品犯行，洵堪認定，本案事證明確，應依法論
    科。
二、按海洛因為毒品危害防制條例第2 條第2 項第1 款所規定之
    第一級毒品，是核被告所為，係犯同條例第10條第1 項之施
    用第一級毒品罪。其施用毒品期間持有第一級毒品之低度行
    為，為施用之高度行為所吸收，不另論罪。其先後多次施用
    第一級毒品犯行，時間緊接，所犯構成要件相同之罪，顯係
    基於概括犯意反覆為之，應依連續犯規定以一罪論，並加重
    其刑。又公訴人雖僅就被告自94年1 月間起至同年1 月17日
    14時許止，施用第一級毒品海洛因之犯行起訴，其餘部分未
    於起訴書中敘及，惟被告其餘部分施用第一級毒品之事實與
    前開已起訴之犯罪事實間，具連續犯之裁判上一罪關係，已
    如上述，為起訴效力所及，本院自應一併予以審理。末者，
    本件被告雖於本院審理中供稱：伊患有精神分裂症等語，並
    提出「重大傷病免自行部份負擔證明卡」1 紙為證，惟本院
    當庭觀察被告，其神智清楚，且自警詢、偵查至本院審理之
    訊（詢）問過程中，對於其施用毒品之經過及辯解，均能清
    晰一一回答及指陳，均有訊（詢）問筆錄在卷可憑，因之，
    被告平日雖患有該精神性疾病，惟尚無積極事證足資證明其
    於本件犯罪時係處在心神喪失或精神耗弱之狀況下，依法自
    不得減輕其刑，附予敘明。爰審酌被告前經觀察、勒戒後，
    猶不知戒惕，復再施用毒品，無視於毒品對於自身健康之戕
    害及國家對於杜絕毒品犯罪之禁令，顯無戒斷之決心，然念
    及其前開犯罪係戕害自身，尚未害及他人，且犯罪後復坦承
    犯行，態度尚可，暨患有精神疾病之身心狀況及等一切情狀
    ，從輕量處如主文所示之刑，以資儆懲。另扣案之第一級毒
    品海洛因1 包（淨重0.05重公克、空包裝重0.19公克），因
    包裝上殘留之海洛因粉末無法完全析離，自應整體視為第一
    級毒品海洛因，併依毒品危害防制條例第18條第1 項前段之
    規定，宣告沒收併銷燬。
據上論斷，應依刑事訴訟法第273 條之1 第1 項、第299 第1 項
前段，毒品危害防制條例第10條第1 項、第18條第1 項前段，刑
法第11條、第56條，判決如主文。
本案經檢察官葉容芳到庭執行職務。
中　　華　　民　　國　　94　　年　　5　  月　  19 　　日
                  刑事第六庭    法  官  許心
以上正本證明與原本無異。
如不服本判決應於收受本判決送達後10日內向本院提出上訴書狀
，其未敘述上訴理由者，並得於提起上訴後10日內向本院補提理
由書狀（均須按他造當事人之人數附繕本）「切勿逕送上級法院
」
中　　華　　民　　國　　94　　年　　5 　　月　　20　　日
                                書記官  林香如
附錄本判決論罪之法條：
毒品危害防制條例第10條
施用第一級毒品者，處六月以上五年以下有期徒刑。
施用第二級毒品者，處三年以下有期徒刑。
